臺灣臺北地方法院民事判決　　　　　　 100年度保險字第18號
原　　　告　丁麗玲
　　　　　　陳志明
共　　　同
訴訟代理人　楊玉珍律師
複 代 理人　張鈞綸
被　　　告　新光人壽保險股份有限公司
法定代理人　吳東進
訴訟代理人　李婉維
上列當事人間給付保險金事件，本院於民國100年4月27日言詞辯
論終結，判決如下：
    主  文
被告應給付原告新臺幣佰萬元及自民國一百年三月十四日起至
清償日止，按年息百分之十計算之利息。
原告其餘之訴駁回。
訴訟費用由被告負擔。
本判決於原告以新臺幣壹佰萬元為被告供擔保後，得假執行；但
被告如以新臺幣佰萬元為原告預供擔保，得免為假執行。
原告其餘假執行之聲請駁回。
    事實及理由
甲、程序方面：
    按訴狀送達後，原告不得將原訴變更或追加他訴。但擴張或
    減縮應受判決事項之聲明者，不在此限。民事訴訟法第255
    條第1項第3款定有明文。查，原告起訴時原第一項聲明為被
    告應給付原告新臺幣（下同）300萬元及自民國98年11月8日
    起至清償日止，按年息10％計算之利息。嗣後將利息起算日
    減縮至由98年11月12日起算，核與首揭規定相符，自應准許
    。
乙、實體方面：
一、原告起訴主張：原告丁麗玲因持有訴外人慶豐商業銀行股份
    有限公司（下稱慶豐銀行）所發行之信用卡，於民國88年10
    月21日徵得被保險人即訴外人陳孟甫之書面同意（陳孟甫為
    原告之子），參加慶豐銀行與被告合作之「幸福246專案」
    團體意外保險（下稱系爭保險契約），該保險關係中並無指
    定受益人。慶豐銀行之信用卡業務自99年3月6日起由台新國
    際商業銀行股份有限公司（下稱台新銀行）承受。被告同意
    承保，並對被保險人陳孟甫核發88年11月2日生效之團體保
    險證及保險單，並依丁麗玲之授權自慶豐銀行帳號00000000
    0000000號帳戶逐月扣繳保險費。陳孟甫在丁麗玲投保時年
    11歲，故陳孟甫之保險證及保險單上雖載「保險項目：意外
    險100萬元」、「身故意外保險金：100萬元」，然系爭保險
    續保至97年各期，業已改為超過14歲類之保險費246元而為
    繳付，故陳孟甫之保險金亦應隨之改為300萬元。陳孟甫於
    98年7月23日因意外墜樓而死亡。原告雖即向被告告知保險
    事故發生之事實，並請求被告理賠，惟被告逕以保險關係失
    效為由拒絕給付；丁麗玲遂於98年10月23日存證信函催告被
    告履行給付義務，被告則於同年11月6日函覆拒絕理賠。依
    系爭保險保險單條款第15條第1項及第20條第1項規定，本件
    保險契約之要保人為台新銀行（即原慶豐銀行），契約文件
    內，除消費借貸債務為清償範圍內之台新銀行外，並未指定
    受益人，然斯時丁麗玲對慶豐銀行並無信用卡之消費借貸未
    清償之情事。又陳孟甫於保險關係有效存在期間死亡，保險
    事故發生，且陳孟甫死亡時並無直系血親卑親屬，依民法第
    1138條第2款規定，以父母即原告為法定繼承人，則原告本
    於保險契約受益人地位，得向被告請求履行給付保險金之義
    務。又依保險法第34條規定，原告自98年10月23日通知被告
    給付，被告於同年月26日收受該通知，未於催告期日內給付
    ，是原告得請求被告給付自98年11月12日起，以年息1分計
    算之利息。爰依系爭保險保險單條款第15條第1項第20 條第
    1項、保險法第34條規定，提起本件訴訟。並聲明：(一)被告
    應給付原告300萬元及自98年11月12日起至清償日止，按年
    息10％計算之利息；(二)願供擔保，請准宣告假執行。
二、被告則以：系爭保單原自投保初期即以每月固定由丁麗玲所
    持慶豐銀行信用卡帳戶扣款繳交保費，且每年期滿除保戶以
    書面通知不再續保，只需續為扣款繳費，即自動續保。惟被
    告於97年間配合主管機關財政部台財保第0880702296號函（
    下稱系爭財政部函釋）之指示，為避免保戶質疑被強制投保
    並扣款之情事，調整續保作業續經信用卡持卡人之授權及被
    保險人同意確認方得續保，故已於97年6月9日以限時專送方
    式，依被保險人陳孟甫於被告處所留存之最後住所地寄送「
    續保方式變更通知函」予陳孟甫，重申必須陳孟甫同意續保
    ，並由原告同意授權自其所持信用卡扣款後，系爭保險契約
    方完成續保手續，否則即於到期後終止。惟逾原保險期間屆
    滿日後，被告仍未收受由原告或陳孟甫之回覆，故系爭保險
    契約業於97年11月2日效力終止。被告復於98年1月23日再以
    掛號方式寄送保險契約終止通知書予原告與陳孟甫，仍未獲
    三人回覆，是陳孟甫之死亡事故暨係後於保險契約之效力終
    止而發生。又依系爭保險契約「團體意外保險注意事項」第
    8點約定，系爭保險契約需每月定期扣繳保費，方得於一年
    期滿後自動續保，是被保險人陳孟甫如確欲於下一年度再為
    續保，自應當使丁麗玲授權以其信用卡扣款繳交保費，惟丁
    麗玲之信用卡自97年11月10最後一次扣款後，即未再為系爭
    保險契約保險費之扣款，自88年11月系爭保險契約訂立後至
    97年11月，丁麗玲之慶豐銀行信用卡每月均由被告扣款，共
    達90餘次，如當月未遭扣款，丁麗玲及被保險人陳孟甫均應
    可於當期信用卡帳單中得知而即刻反應。詎料，被告至保險
    事故發生時止期間達8個月餘，均未接獲被保險人與丁麗玲
    未成功續為扣款及保險契約效力是否持續之詢問，可知其已
    無欲再為續保而繳交保費。被告原無對非契約當事人之被保
    險人為終止契約之通知。但被告本於系爭保險契約之特殊性
    ，另就被保險人再為無契約上義務之相關通知，被告以原告
    及被保險人留存於被告處之最後住所地為送達，已盡服務之
    能事，難謂未盡契約上之義務。退步言之，縱認被告仍應就
    上開變更與終止契約之意思表示通知予原告與被保險人知悉
    ，為衡量被告與被保險人間之當事人地位，如認被告應就上
    開變更予終止契約之意思表示送達予被保險人知悉，被告如
    已按留存地址履行，應可認已盡其義務，被保險人為免權益
    受損，本應隨時注意保險情況，於地址變更情事發生時應及
    時通知保險人即被告知悉，如因住址變更未辦理變更手續所
    生之不利益，即不應歸由被告負責。且被保險人確曾於93年
    8月31日向被告為地址變更，是可知其明知如欲保障其權益
    ，應當於變更住址後隨即通知被告，然卻於嗣後遷移至目前
    住所地時全未告知，除無法排除其已無積極續保意願外，原
    告於被告對渠等地址變更毫無知悉之情況下，竟認被告須向
    被保險人未曾通知變更之地址為送達，確加諸非法律上與契
    約上之義務予被告，實顯失公平。又依消費借貸團體意外保
    險保單條款第3條及第15條規定，原告欲向被告申領意外身
    故保險金，除應證明被保險人之死亡係因外來性、突發性、
    不可預測性之意外傷害事故所致外，亦應檢具相關證明文件
    ，始符合申請系爭保險金之條件。依原告所提出之證據因未
    能證明被保險人確係因意外傷害事務致死，故被告無給付意
    外身故保險金之責任。又原告若未檢具相關證明文件，依保
    險法第34條規定，亦不得據此項被告請求自98年11月12日起
    至清償日止，按年息10％計算之利息。綜上，原告請求洵屬
    無據。並聲明：(一)原告之訴駁回；(二)如受不利判決，願供擔
    保請准宣告免假執行。
三、不爭執事項：
（一）慶豐銀行為要保人，於89年11月2日為被保險人陳孟甫向
      被告投保1年期「慶豐商業銀行幸福246專案」，保單號碼
      00000000，保額300萬元，該保險關係中並無指定受益人
      。
（二）陳孟甫98年7月23日死亡。原告二人為陳孟甫之父母，亦
      為其法定繼承人。
（三）丁麗玲於98年10月23日，以彰化南郭郵局第992號存證信
      函催告被告履行給付義務。
（四）被告於同年11月6日以新壽行政字第0980010038號函，略
      以「因於97年9月5日寄發續年度逐月函（限時專送）及98
      年元月23日寄發之保險契約終止通知書（掛號）均無任何
      回應，故該保單自97年11月2日起停效」等語，拒絕理賠
      。
四、得心證之理由：
    本件原告主張因被保險人陳孟甫意外死亡，系爭保險契約約
    定之保險事故已然發生，而原告為被保險人之法定繼承人，
    爰依系爭保險保險單條款第15條第1項第20條第1項、保險法
    第34條規定，請求被告給付保險金300萬元及利息，然為被
    告所否認，並以前揭情詞置辯。則本件爭點厥為：(一)系爭保
    險契約之效力，是否於陳孟甫於98年7月23日死亡時仍存在
    ？
    (二)陳孟甫是否非因疾病引起之外來事故突發身亡？現就本件
    之爭點，析述如后：
（一）關於系爭保險契約之效力，是否於陳孟甫於98年7月23日
      死亡時仍存在部分：
      按本法之強制規定，不得以契約變更之。但有利於被保險
      人者，不在此限。保險契約之解釋，應探求契約當事人之
      真意，不得拘泥於所用之文字；如有疑義時，以作有利於
      被保險人之解釋為原則。保險法第54條定有明文。復按，
      保險契約率皆為定型化契約，被保險人鮮有依其要求變更
      契約約定之餘地；又因社會之變遷，保險巿場之競爭，各
      類保險推陳出新，故於保險契約之解釋，應本諸保險之本
      質及機能為探求，並應注意誠信原則之適用，倘有疑義時
      ，應為有利於被保險人之解釋（保險法第54條第2項參照
      ），以免保險人變相限縮其保險範圍，逃避應負之契約責
      任，獲取不當之保險費利益，致喪失保險應有之功能，及
      影響保險巿場之正常發展（最高法院92年度台上字第2710
      號判決參照）。被告辯稱其依系爭財政部函釋之指示，於
      97年6月9日以限時專送方式，依被保險人陳孟甫於被告公
      司所留存之最後住所地寄送「續保方式變更通知函」予陳
      孟甫，惟逾原保險期間屆滿日後，被告仍未收受由原告或
      陳孟甫之回覆同意續保，並由原告同意授權自其所持信用
      卡扣款後，故系爭保險契約業於97年11月2日效力終止。
      被告復於98年1月23日再以掛號方式寄送保險契約終止通
      知書予原告與陳孟甫，惟仍未獲三人回覆，是陳孟甫之死
      亡事故暨係後於保險契約之效力終止而發生等語。然查：
    1.陳孟甫、丁麗玲之戶籍地於94年10月4日已由彰化縣彰化
      市○○街40號遷移至彰化縣彰化市○○街121巷25弄73之9
      號5樓，此有原告提出戶籍謄本在卷可稽。故被告關於續
      保方式變更通知函及保險契約終止通知書顯均未合法通知
      陳孟甫、丁麗玲。被告雖辯稱其係以陳孟甫所留存之最後
      住所地為通知云云。然系爭保險契約之保單條款第23條關
      於住所變更部分，僅規定要保人的住所變更時，應通知被
      告，如不做前項通知時，被告按所知最後住所發送的通知
      ，視為已送達要保人。（見本院卷第30頁）。然系爭保險
      契約之要保人並非為陳孟甫、丁麗玲，而係台新銀行（原
      慶豐銀行），而系爭保險契約條款中，並未就被保險人之
      住址變更有特別約定，自應依民法258條第1項、第263條
      、第95條第1項前段，以通知到達原告二人及陳孟甫時方
      生意思表示到達之效力。故被告自不得援引前開規定，認
      其已依其內部留存資料向陳孟甫最後住所地為通知即發生
      合法通知、送達之效力，更不得逕以原告及陳孟甫無任何
      回應為由，率爾認定契約效力中斷。且系爭保險契約之要
      保人為台新銀行（原慶豐銀行），則原告二人及陳孟甫自
      非該契約之當事人，則被告以原告及陳孟甫為終止契約之
      通知對象，顯屬無謂。
    2.復按，企業經營者應確保廣告內容之真實，其對消費者所
      負之義務不得低於廣告之內容。消費者保護法第22條定有
      明文。經查：
    (1)依系爭保險契約之慶豐銀行信用卡會員「幸福246專案」
      廣告部分明載：「三、自動續保、權益有保障：保險期限
      以一年為期，只要您是慶豐銀行信用卡會員，每月定期扣
      繳保費，一年期滿即自動為您續保，不必再辦任何手續。
      」此有專案說明在卷可稽（見本院卷第19頁）。另依該說
      明下方之「團體意外保險注意事項」第8點前段亦明示：
      「本保險以一年為期，期滿除被保險人提出書面通知不續
      保外，您每年只要續卡並於信用卡扣繳保險費即自動續保
      不需再辦任何手續」。參酌系爭保險保單條款第1條明示
      契約本旨在「確保要保人對被保險人因消費借貸而生之債
      權，不受消費借貸期間被保險人因意外傷害事故所致之死
      亡或殘廢影響債務清償」，系爭保險契約顯係丁麗玲與慶
      豐銀行間信用卡法律關係之從契約。而系爭保險保單條款
      第21條雖有約定要保人得在保險期間屆滿日的兩週前通知
      被告續保。惟被告身為企業經營者，對於原告所負義務依
      法不得低於系爭保險契約廣告內容，而上開廣告及系爭保
      險契約保單條款第2條規定應作為契約一部之「團體意外
      保險注意事項」及「保戶須知」等，均明白規定只要續卡
      並繼續扣繳保險費即自動續約，故慶豐銀行之續保通知，
      並非要式。是系爭保險之存續期間，在第一年後，除非經
      被保險人陳孟甫主動終止保險關係而退保，否則以丁麗玲
      與慶豐銀行信用卡消費關係存續期間為準，而成不定期但
      可得確訂之保險從契約，當事人即應嚴格遵守契約內容。
    (2)系爭保險之廣告及依保單條款第2條規定作為契約一部之
      「團體意外保險注意事項」及「保戶須知」，均明定系爭
      保險每月定期由被告扣繳保費，雖以一年為期，惟第一年
      期滿後只要續卡並繼續許於該帳戶中扣繳保險費，即自動
      續約。此形同被告所謂「默示同意契約到期更新」之約款
      。則依消費者保護法第22條規定，系爭保險契約雖為1年
      期定期保險，惟若於屆期之際生續保效果，則只需「續卡
      並繼續許於該帳戶中扣繳保險費」，即足使原契約約定之
      效力繼續，而無需保險契約當事人再對續保為意思表示合
      致，則更毋庸強求被保險人之同意，即足使保險契約於下
      一年度生效。
    3.被告雖辯稱信用卡專案意外保險續保方式，實與保險法第
      105條所訂之強制規定有違，故其業已系爭財政部函釋要
      求必須得信用卡持卡人即丁麗玲之授權及被保險人陳孟甫
      同意確認方得續保云云。然查：
    (1)按由第三人訂立之死亡保險契約，未經被保險人書面同意
      ，並約定保險金額，其契約無效。被保險人依前項所為之
      同意，得隨時撤銷之。其撤銷之方式應以書面通知保險人
      及要保人。被保險人依前項規定行使其撤銷權者，視為要
      保人終止保險契約。保險法第105條固定有明文。然關於
      保險法第105條第1項規定所保障者在於被保險人之保險上
      利益，此時要保人立於與被保險人相反之地位。至系爭財
      政部函釋則明揭「為避免保戶質疑被強制投保並扣款之情
      事，有關續保作業，仍應先經要保人簽章確認。」等語，
      足認該函釋所保障者係要保人續約選擇自由權，以使要保
      人自由決定是否延續給付保險費之契約義務，是就被保險
      人亦應作有利之解釋。至保險法第105條第2、3項規定，
      為防杜要保人為自身利益而造成道德風險之制度設計，保
      險法第105條第1項規定之「被保險人同意」之要件並非僅
      繫於保險契約甫生效之際是否存在，隨後亦以「被保險人
      得撤銷同意」權利之形式存在於保險契約關係中，而可繼
      續保障被保險人之權益。若保險契約因「默示同意契約到
      期更新之約款」而逐年續約，契約效力繼續有效，而被保
      險人權益保障方式亦以保險法第105條第2項規定之「被保
      險人得撤銷同意」權利之形式，仍繼續存在；系爭契約中
      默示同意契約到期更新，並無悖於保險法第105條之虞。
      被告以系爭財政部函釋暨應遵守保險法第105條規定而片
      面變更契約約定之續約方式，顯無理由。
    (2)另查，本件被保險人陳孟甫於系爭保險契約續約生效期間
      ，並未行使保險法第105條第2項之撤銷同意權，故自應認
      系爭保險契約效力仍屬存續中。即便被保險人陳孟甫並未
      出具98年度之同意續保之書面文件，但仍於該年度之保險
      效力無影響，該年度之保險續約並無瑕疵而為有效。故被
      告仍應對陳孟甫於保險契約有效期間所生之保險事故負給
      付保險金之責任。
    4.次按，人壽保險之保險費到期未交付者，除契約另有訂定
      外，經催告到達後屆30日仍不交付時，保險契約之效力停
      止。催告應送達於要保人，或負有交付保險費義務之人之
      最後住所或居所，保險費經催告後，應於保險人營業所交
      付之。保險法第116條第1、2項分別定有明文。又「約定
      以金融機構轉帳或其他方式交付第二期以後的分期保險費
      者，本公司於知悉未能依此項約定受領保險費者，應催告
      要保人交付保險費。」；「逾寬限期間仍未交付者，本契
      約自寬限期間終了翌日起停止效力，如在寬限期間內發生
      保險事故者，本公司仍負保險責任。但應由給付保險金內
      扣除本契約該被保險人欠繳保險費。」系爭保險保單條款
      第7條第2項及第3項亦定有明文可參。經查：
    (1)被告雖另以系爭保險依系爭財政部函釋辦理，因通知原告
      及被保險人續保均未獲回覆，故系爭保險契約自97年11月
      2日停效云云。然依系爭保險保單條款第2條約定，系爭財
      政部函釋並不在契約效力範圍內，且上開財政部函釋並非
      法規命令，無從拘束系爭契約之當事人，本件既未經有效
      之契約變更程序，則被告所謂「保單到期續保作業，應確
      實取得要保人簽章確認續保及授權自信用卡扣款之書面文
      件始可續保」之規定，並無在契約有效範圍內，則被告以
      上揭理由拒絕繼續履行契約，即屬無理由之違約。況系爭
      財政部函釋明示之續保要件為「要保人」之簽章確認及授
      權，而系爭保險契約之要保人為慶豐銀行，已如前述，則
      被告以原告及陳孟甫為續保確認之對象，顯有誤會；被告
      縱有對原告二人及陳孟甫之續保確認通知之行為，亦與系
      爭保險契約之效力及履行無關。是被告無從依上開財政部
      函釋主張系爭保險契約業已終止。
    (2)系爭保險契約並未如被告所辯稱業已終止之情事，且丁麗
      玲所持有用以扣繳保險費之信用卡亦無停用之情事，然被
      告拒絕依約自原告丁麗玲之銀行帳戶扣款以作保險費支付
      ，應屬被告擅自不履行契約之結果，並非為丁麗玲拒絕繳
      納保險費，本件無保險法第116條第1項及系爭保險保單條
      款第7條第2項及第3項等規定所示得以停效之情事發生，
      並不足遽而認定系爭保險關係之效力於保險事故發生時有
      停效等瑕疵。
    5.綜上，原告丁麗玲與台新銀行（原慶豐銀行）之上揭信用
      卡關係迄至陳孟甫死亡時未終止，要保人台新銀行並未有
      終止保險契約之情事，且陳孟甫死亡前並未有退保之行為
      ，則本件保險債權債務關係之效力於兩造間仍繼續存在。
（二）陳孟甫是否非因疾病引起之外來事故突發身亡？
      次按，意外傷害保險，對被保險人或受益人而言，因涉有
      「證據遙遠」或「舉證困難」之問題，固得依民事訴訟法
      第27 7條但書規定，主張用「證明度減低」之方式，減輕
      其舉證責任，並以被保險人或受益人如證明該事故確已發
      生，且依經驗法則，其發生通常係外來、偶然而不可預見
      者，應認其已盡舉證之責。惟意外傷害保險以被保險人遭
      受意外傷害及其所致殘廢或死亡時，負給付保險金額之責
      ，其保險費之給付多較一般死亡保險為低，被保險人或受
      益人苟就權利發生之要件，即被保險人非由疾病引起之外
      來突發事故所致傷殘或死亡之事實，未善盡上揭「證明度
      減低」之舉證責任者，保險人仍無給付保險金之義務（參
      照最高法院98年度台上字第2096號判決意旨）。經查，關
      於陳孟甫於98年7月22日墜樓後，雖送至中山醫學大學附
      設醫院進行急救，但到院前心跳已停止，復於同年月23日
      上午2時15分經急救無效，宣告死亡，其受有頭部外傷合
      併顱底骨折腦挫傷、顏面粉碎性骨折、右側骨骨折、恥股
      骨折、休克併多重器官衰竭。另因陳孟甫係可疑非病死，
      經報請臺灣彰化地方法院檢察署（下稱彰化地檢署）相驗
      ，認定死亡原因係因墜樓引起肢體多發性外傷所致多重器
      官衰竭死亡，此分別有中山醫學大學附設醫院診斷證明書
      、彰化地檢署相驗屍體證明書附卷可參（見本院卷第105
      、106頁），自應認被保險人陳孟甫確實係因外來性、突
      發性、不可預測之意外傷害事故致死，故被告辯稱陳孟甫
      不屬非因疾病引起之外來事故突發身亡顯不足採，故依約
      被告自應負理賠責任。
（三）本件被告應給付原告之金額為何部分：
      末按，保險人應於要保人或被保險人交齊證明文件後，於
      約定期限內給付賠償金額。無約定期限者，應於接到通知
      後15日內給付之。保險人因可歸責於自己之事由致未在前
      項規定期限內為給付者，應給付遲延利息年利一分。保險
      法第34條。又依據系爭保單條款第15條第2項規定：「受
      益人申請『身故保險金』時，應檢具下列文件：一、保險
      金申請書。二、意外傷害事故證明書。三、相驗屍體證明
      書或死亡診斷書。四、被保險人的除戶戶籍謄本。五、被
      保險人死亡時，因消費借貸所餘債務之明細資料。」。經
      查：
    1.被保險人陳孟甫之保險證及保險單上雖載「保險項目：意
      外險100萬元」、「身故意外保險金：100萬元」等語。然
      系爭保險之團體意外保險注意事項第5點明訂「每月信用
      卡會員投保為300萬元（14歲以下保額限100萬元）。」，
      此乃因陳孟甫在丁麗玲投保時年11歲，故依約保險金額上
      限為100萬元。但附於被告所印行團體意外保險同意書格
      式上方之「會員獨享專案Q&A」上明示「每人保額300萬元
      ，月繳246元（14歲以下保額限100萬元子女限100萬元，
      每名82元）。」。系爭保險續保至97年各期，業已改為超
      過14歲類之保險費246元而為繳付，故陳孟甫之保險金亦
      應隨之改為300萬元，故本件原告因保險事故發生後，得
      向被告請求之金額應為300萬元。
    2.原告雖曾於98年10月23日以彰化南郭郵局第992號存證信
      函催告被告履行給付義務，然前開存證信函僅檢具陳孟甫
      之除戶資料而請求被告給付100萬元外，並未依約檢具得
      使被告判定陳孟甫是否確實為因保險事故即意外傷害事故
      致死之相關文件，自應認原告前開催告應不生效力。而原
      告遲至100年2月21日方檢具理賠申請書、診斷證明書暨相
      驗屍體證明書向被告彰化分公司請求給付保險金，被告已
      於同年月25日收受原告前開申請，並拒絕給付，此有被告
      理賠退件通知書及本院公務電話記錄在卷可稽。從而，被
      告自應從原告催告後15日起即100年3月14日起按年息10％
      計算遲延利息，原告逾此部分之請求即屬無據，應予駁回
      。
五、綜上所述，被告辯稱本件保險契約業已失效且陳孟甫亦非屬
    保險事故均無可採。從而，原告請求被告給付300萬元及自
    100年3月14日起至清償日止按年息10％計算之利息，為有理
    由，自應准許。又原告逾此部分之請求即屬無據，應予駁回
    。
六、兩造陳明願供擔保，聲請宣告假執行或免為假執行，經核原
    告勝訴部分，合於法律規定，爰分別酌定相當之擔保金額宣
    告之；原告其餘假執行之聲請，因訴之駁回而失所依據，不
    予准許。
七、因本件事證已臻明確，兩造其餘主張陳述及所提之證據，經
    本院斟酌後，認與判決結果不生影響，均毋庸再予論述，附
    此敘明。
八、訴訟費用負擔之依據：民事訴訟法第79條。
中    華    民    國   100    年    5     月    18    日
                  民事第七庭    法  官  黃柄縉
以上正本係照原本作成。
如對本判決上訴，須於判決送達後20日內向本院提出上訴狀。如
委任律師提起上訴者，應一併繳納上訴審裁判費。
中    華    民    國   100    年    5     月    18    日
                                書記官  洪仕萱